臺灣臺中地方法院交通事件裁定　　　　　　　　　　九十三年度交聲字第四八三號
　　原處分機關　交通部公路總局臺中區監理所
　　受 處分 人　甲○○
右列受處分人因違反道路交通管理處罰條例案件，對於交通部公路總局臺中區監理所
民國九十三年六月八日所為之裁決（中監違字第裁六○─Ｉ00000000號裁決
書），聲明異議，本院裁定如左：
    主  文
異議駁回。
    理  由
一、原處分機關略以：受處分人甲○○，於民國九十三年四月九日二十二時五十六分
    許，在彰化市○○路○段牛埔橋處，駕駛車號為ＪＶ─八四七二號自小貨車，因
    酒後駕車經測試酒精濃度為每公升○‧四一毫克超過標準值，遭彰化縣警察局彰
    化分局員警當場查獲舉發，受處分人於期限前到案申訴，經查證屬實，該所遂於
    民國九十三年六月八日以中監違字第裁六○─Ｉ00000000號裁決書，裁
    處違反道路交通管理處罰條例第三十五條第一項規定，處罰鍰新臺幣三萬四千五
    百元整，並吊扣駕駛執照一年，逾期則依違反道路交通管理事件統一裁罰標準表
    及裁決書處罰主文裁處，於法並無不合等語。
二、本件受處分人甲○○則以：當日於彰南路友人住處出門時，友人告知前方路口有
    路檢，即前往路檢點請員警測試，經測試結果員警表示未超過法定標準，向友人
    道別後隨即駕車欲返回家中，行經路檢點時，警員又要求再次酒測，王姓警員即
    稱酒精濃度為○‧四一毫克，需扣車及開告發單，隨即到案繳納罰款並吊扣駕照
    ，但對員警處理本件取締過程諸多瑕疵深表不服：員警使用之酒測儀器為何簡易
    型與測試器量測出之數值標準不一；如果儀器檢驗數值相同，第一次檢測時是否
    為警員蓄意誤導違規；如蓄意誤導違規，豈不是置民眾安全於不顧；員警既同意
    為步行前往之本人進行酒測，如超過標準值，員警為何未先勸導勿駕駛車輛以維
    安全？爰聲明異議云云。
三、按汽車駕駛人，駕駛汽車經測試檢定有酒精濃度超過規定標準者，處新臺幣一萬
    五千元以上六萬元以下罰鍰，並當場移置保管其車輛及吊扣其駕駛執照一年；汽
    車駕駛人有違反本條例第三十五條第一項規定者，應施以定期講習；酒精濃度超
    過標準，其吐氣所含酒精濃度超過每公升○‧二五毫克以上未滿○‧四毫克者，
    於期限內繳納或到案裁決，依據統一裁罰基準，小型車罰鍰新臺幣一萬九千五百
    元；其吐氣所含酒精濃度超過每公升○‧四毫克以上未滿○‧五五毫克者，於期
    限內繳納或到案裁決，依據統一裁罰基準，小型車罰鍰新臺幣三萬四千五百元。
    道路交通管理處罰條例第三十五條第一項第一款、道路交通安全講習辦法第五條
    及違反道路交通管理事件統一裁罰標準表分別定有明文。
四、經查：本件受處分人甲○○，於上開時、地，駕駛車號為ＪＶ─八四七二號自小
    貨車，因酒後駕車酒精濃度超過標準測定值，遭彰化縣警察局彰化分局員警當場
    舉發等情，有原舉發機關舉發違反道路交通管理事件通知單、裁決書在卷可稽。
    受處分人雖以上開情詞置辯，惟經本院檢視卷附之資料得知：執勤員警於執行取
    締酒後駕車勤務時，發現受處分人於路檢點前二百公尺處停車，表示希望知道自
    己有無飲酒，遂以簡易型檢測棒檢測，並告知有酒精反應，受處分人即步行離去
    ，於數分鐘後又駕駛該車經過路檢點，經以酒精測試器測試為○‧四一毫克超過
    標準值，依法填單告發違規，此亦有原舉發機關民國九十三年五月四日之函件在
    卷可佐。再者，據原舉發機關之執勤員警即證人王建國於民國九十三年八月六日
    到院結證稱：「（當天是否有兩次酒測？）答：第一次酒測，異議人是用走路過
    來我們的路檢點，我們已經向他解釋只是用簡易的酒測棒，也告訴他有酒精的反
    應，酒測棒只能顯示有無酒精反應，有的話燈會亮，當天他測試時燈有亮，我們
    有告知他說他有喝酒，但是酒精濃度有多少無法得知，後來異議人開車過來，因
    當時車輛不多，我們每臺車都攔檢，因為是聯合酒測，當時的警員很多位，不知
    道是誰將異議人攔下，就對他實施吹氣的酒測，結果酒測值是○‧四一毫克」等
    語。受處分人既從未否認有酒後駕車之事實，且警方之酒精測試方法亦經受處分
    人之同意，未有何侵害性、不法性，採證方法正當而無違法。雖前次係用簡易型
    檢測棒無數值之顯示，然有酒精反應之測試燈有亮，表示受處分人確有酒精反應
    ，此時任何人包括受處分人在內，皆應自我警覺，並非需由員警勸導而不應再駕
    駛車輛，以維大眾及自己生命與交通之安全，受處分人既明知自己有酒精反應仍
    執意酒後駕車行駛，後遭攔檢酒測酒精濃度超過標準，亦屬其意料中之事。況該
    前次簡易型檢測係受處分人步行前來要求檢測有無酒精反應，舉發之員警以簡易
    型檢測棒為之，與嗣後受處分人酒後駕駛車輛接受酒測時，使用標準型酒測器測
    試，係因不同情況所為之不同處置，原舉發之員警其執行酒測勤務亦無不當之處
    。本院經查無任何證據足資證明執勤警員有捏造事實、違法取締之情事，則執勤
    警員本其維護交通秩序、安全職責所為之當場舉發，自應受到合法、正確之推定
    ，受處分人空言指摘原舉發不當尚屬無據。受處分人確有酒後駕車之違規事實，
    堪以認定。從而，原處分機關據以援引上開規定，裁處罰鍰新臺幣三萬四千五百
    元整，並吊扣駕駛執照一年，逾期則依裁決書處罰主文規定處罰，並無不當，本
    件異議為無理由，應予駁回。
五、據上論斷，應依道路交通管理處罰條例第八十七條、道路交通案件處理辦法第十
    九條，裁定如主文。
中      華      民      國      九十三      年      八    月    十九    日
                                臺灣臺中地方法院交通法庭
                                    法  官  張  清  洲
右正本證明與原本無異。
如不服本裁定，應於送達後五日內，向本院提出抗告狀。
                                    書記官
中      華      民      國      九十三      年      八    月   二十    日
